【裁判字號】    98,訴,1229
【裁判日期】    981130
【裁判案由】    違反毒品危害防制條例
【裁判全文】
臺灣屏東地方法院刑事判決              98年度訴字第1229號
公  訴  人  臺灣屏東地方法院檢察署檢察官
被      告  甲○○
上列被告因違反毒品危害防制條例案件，經檢察官提起公訴（98
年度毒偵字第1526號），本院於準備程序進行中，因被告就被訴
事實為有罪之陳述，經告知簡式審判程序意旨，並聽取公訴人及
被告之意見後，本院合議庭裁定由受命法官獨任依簡式審判程序
審理，判決如下：
    主  文
甲○○施用第一級毒品，累犯，處有期徒刑拾月；又施用第二級
毒品，累犯，處有期徒刑捌月。應執行有期徒刑壹年肆月。
    事  實
一、甲○○前於民國89年間因施用毒品案件，經本院以89年度毒
    聲字第494 號裁定觀察、勒戒，因認無繼續施用毒品之傾向
    ，於89年3 月17日出所，嗣由台灣屏東地方法院檢察署檢察
    官以89年度毒偵字第726 號為不起訴處分確定。同年間又因
    施用毒品案件，經本院以89年度毒聲字第1934號裁定觀察、
    勒戒，因認有繼續施用毒品之傾向，經檢察官聲請強制戒治
    並提起公訴，戒治部分經本院以89年度毒聲字第2187號裁定
    令入戒治處所施以強制戒治，於90年8 月20日停止戒治出所
    ，於90年9 月22日戒治期滿執行完畢；起訴部分則經本院以
    89年度易字第1348號判決判處有期徒刑7 月確定；又於94年
    間因施用毒品案件，經本院以94年度訴字第201 號判決分別
    判處有期徒刑1 年、6 月，應執行有期徒刑1 年4 月確定；
    同年間復因施用毒品案件，經本院以94年度訴字第825 號判
    決分別判處有期徒刑1 年2 月、10月，應執行有期徒刑1 年
    10月確定，嗣由本院以96年度聲減字第1247號裁定分別減刑
    並定應執行有期徒刑1 年確定，與上開有期徒刑1 年4 月接
    續執行，於96年12月14日假釋付保護管束出監，於97年3 月
    23日保護管束期滿而執行完畢。詎其仍不知悔改，竟分別基
    於施用第一級毒品海洛因及第二級毒品甲基安非他命之犯意
    ，先於98年7 月23日21時許，在綽號「香仔」之友人位於屏
    東縣潮州鎮之住處內，以將第二級毒品甲基安非他命置於玻
    璃球內燒烤吸食煙霧之方式，施用第二級毒品一次；又於同
    年月26日17時許，在綽號「阿弟仔」之友人位於屏東縣屏東
    市之住處內，以將海洛因摻入香菸內吸食之方式，施用第一
    級毒品海洛因1 次。嗣於98年8 月2 日為警於執行在屏東縣
    萬丹鄉○○村○○路鴿舍鐵皮屋發覺甲○○形跡可疑，經其
    同意採尿送驗結果呈現嗎啡（即海洛因水解後之反應）及甲
    基安非他命陽性反應，始悉上情。
二、案經屏東縣政府警察局屏東分局報告台灣屏東地方法院檢察
    署檢察官偵查起訴。
    理  由
一、本件被告甲○○所犯係死刑、無期徒刑、最輕本刑為3 年以
    上有期徒刑以外之罪，其於準備程序就前揭被訴事實為有罪
    之陳述，經受命法官告知簡式審判程序之旨，並聽取其與公
    訴人之意見後，本院認無不得或不宜改依簡式審判程序進行
    之情事，依刑事訴訟法第273 條之1 第1 項、第284 條之1
    規定，裁定本件由受命法官獨任進行簡式審判程序，合先敘
    明。
二、上揭犯罪事實，業據被告於警詢、偵訊及本院審理中坦承不
    諱；且被告於98年8 月2 日查獲後所採集之尿液，經屏東縣
    政府警察局屏東分局大同派出所員警初步檢驗後，再送台灣
    檢驗科技股份有限公司檢驗結果，均呈嗎啡（即海洛因水解
    後之反應）及甲基安非他命之陽性反應，此有台灣檢驗科技
    股份有限公司98年8 月19日編號KＺ000000000000號濫用藥物
    尿液檢驗報告、初步檢驗報告單、屏東縣政府警察局屏東分
    局毒品案件涉嫌人尿液採證編號姓名對照表各1 紙、初步檢
    驗照片2 幀在卷可稽，上述鑑驗結果，係檢驗機關本於專業
    知識及以精密儀器或科學檢驗方法所得之結論，自可憑信，
    綜上足認，本案事證明確，被告上開犯行應堪認定。
三、被告甲○○前於89年間因施用毒品案件，經本院以89年度毒
    聲字第494 號裁定觀察、勒戒，因認無繼續施用毒品之傾向
    ，於89年3 月17日出所，嗣由台灣屏東地方法院檢察署檢察
    官以89年度毒偵字第726 號為不起訴處分確定。同年間又因
    施用毒品案件，經本院以89年度毒聲字第1934號裁定觀察、
    勒戒，因認有繼續施用毒品之傾向，經檢察官聲請強制戒治
    並提起公訴，戒治部分經本院以89年度毒聲字第2187號裁定
    令入戒治處所施以強制戒治，於90年8 月20日停止戒治出所
    ，於90年9 月22日戒治期滿執行完畢；起訴部分，經本院以
    89年度易字第1348號判決判處有期徒刑7 月確定，是被告已
    於觀察勒戒執行完畢後5 年內再犯毒品案件，有台灣高等法
    院被告前案紀錄表可稽，是本件雖於5 年後再犯，仍應依法
    論罪科刑（最高法院97年度第5 次刑事庭會議決議意旨參照
    ）。
四、查海洛因及甲基安非他命分屬毒品危害防制條例第2 條第2
    項第1 款、第2 款所稱之第一級、第二級毒品，不得持有、
    施用，被告竟持以施用，核其所為，係犯同條例第10條第 1
    項、第2 項之施用第一級、第二級毒品罪。其施用前持有海
    洛因及甲基安非他命之低度行為，分別為施用之高度行為所
    吸收，均不另論罪。被告有上開有期徒刑執行完畢之前案紀
    錄，有台灣高等法院被告前案紀錄表在卷可參，其受有期徒
    刑執行完畢後，5 年內故意再犯本件有期徒刑以上之各罪，
    皆為累犯，均應依刑法第47條第1 項規定加重其刑。又被告
    係先經員警採集尿液初步檢驗呈現第一級毒品海洛因及第二
    級毒品甲基安非他命陽性反應後始向警自白本件犯行，有警
    詢筆錄在卷可參（警卷第4 至6 頁），是其自白前員警對本
    件犯行業已發覺，自與刑法第62條前段規定要件不符。被告
    在3 日內先後以不同之方式施用第一級、第二級毒品，其所
    犯上開2 罪，犯意各別，行為互殊，應予分論併罰。爰審酌
    被告前因施用毒品案件，經觀察、勒戒執行完畢後，仍不思
    悔改，徹底去除施用毒品之惡習，竟又施用2 種毒品，益顯
    其無戒絕毒品之意且繼續沈淪毒海之中，意志力甚為薄弱，
    惟念及其施用毒品之犯行，在本質上乃屬戕害自己身心健康
    之行為，尚未害及他人，犯後坦承犯行並配合驗尿，態度尚
    佳及生活狀況、教育程度等一切情狀，分別量處如主文所示
    之刑，並定其應執行刑。至被告本次施用第二級毒品甲基安
    非他命所用之玻璃球，為被告向其友人借用，亦據被告供承
    明確（見本院卷第24頁反面），復無證據證明為其所有，爰
    不為沒收之宣告，附此敘明。
據上論斷，應依刑事訴訟法273 條之1 第1 項、第299 條第1 項
前段，毒品危害防制條例第10條第1 項、第2 項，刑法第11條前
段、第47條第1 項、第51條第5 款，判決如主文。
本案經檢察官李秀玲到庭執行職務
中    華    民    國    98    年    11    月    30    日
                  刑事第二庭    法  官  劉怡孜
以上正本證明與原本無異。
如不服本判決應於收受判決後10日內向本院提出上訴書狀，並
應敘述具體理由；其未敘述上訴理由者，應於上訴期間屆滿後
20日內向本院補提理由書（均須按他造當事人之人數附繕本）
「切勿逕送上級法院」。
中    華    民    國    98    年    11    月    30    日
                                書記官  馮得弟
附錄本件判決引用之法條：
毒品危害防制條例第10條
施用第一級毒品者，處6 月以上5 年以下有期徒刑。
施用第二級毒品者，處3 年以下有期徒刑。


司法院資訊處製作；財團法人民間司法改革基金會備份。
